臺灣高等法院臺中分院刑事判決　　　　　　　　　　九十年度上易字第二六八四號
　　　上　訴　人
　　　即　被　告　丙○○
右上訴人因竊盜案件，不服臺灣臺中地方法院九十年度易字第一○六七號中華民國九
十年十一月六日第一審判決（起訴案號：臺灣臺中地方法院檢察署八十九年度偵字第
一八八三八號），提起上訴，本院判決如左：
      主  文
上訴駁回。
      事  實
一、丙○○於民國（下同）八十三年四月二十日因違反肅清煙毒條例等案件，經原審
    法院判處有期徒刑四年，並於八十四年三月十六日經最高法院判決駁回上訴而確
    定，甫於八十九年十月十六日執行完畢，竟不知悔改，而於八十九年十月十八日
    凌晨三時許，在台中縣潭子鄉○○村○○○街七十號前，見甲○○所騎乘之車號
    ＩＮＵ─四三○號機車鑰匙插在鑰匙孔上未拿走，遂萌生為自己不法所有之意圖
    ，發動該機車，將該車竊走（包含機車置物箱內之行車執照及保險證），得手後
    作代步工具，嗣同年十一月二日十五時許，丙○○騎乘該車，行經台中市○○路
    與綠川東街口時，為警查獲。
二、案經台中市警察局第一分局報請台灣台中地方法院檢察署檢察官偵查起訴。
      理  由
一、訊據上訴人即被告丙○○矢口否認竊盜犯行，辯稱：該機車係其友人丁○○於八
    十九年十一月二日九時許，在台中市○○路○段三○七號二十樓之六住處，連同
    機車鑰匙出借予伊，魏某並將行車執照及保險證均交付予伊云云，惟查：（一）
    被告於警訊時供稱伊借用該車時，魏某有將行車執照交付予伊，後又將行車執照
    取回云云，嗣後竟持有該行車執照及保險證，改稱丁○○將機車及行車執照一併
    交付予伊云云，對於借車過程之重要之點，為前後不同之供述；（二）證人廖子
    德雖在原審結證稱：曾經於某日晚上七、八點時聽聞被告向丁○○借車等語，惟
    證人廖子德當日並沒有看到丁○○交付何物，丁○○並沒有拿行車執照出來，也
    沒有親眼看到交付機車之經過，亦忘記日期係何時，也不能確定是借哪一輛車，
    業據證人廖子德到庭結證明確，又被告於原審審理時供稱：證人廖子德是在快要
    吃晚餐離開的，亦與證人廖子德聽聞借車之時間不相吻合，則證人廖子德之前開
    證詞，自不足以作為有利於被告之認定；（三）證人張蘇春雖亦到庭結證稱：有
    一位綽號「阿貴」之人，在丙○○被抓走之前一天晚上到家中來，曾經看到「阿
    貴」拿行車執照出來，並說機車是伊表妹所有等語，惟證人張蘇春係被告之妻，
    所為證詞自難免偏頗，且被告於原審審理時供稱：行車執照係查獲前二天丁○○
    拿給伊看的，魏某有說車是表妹的，在證人廖子德走後，伊就向丁○○借機車去
    市場買材料云云，倘案外人丁○○果真在查獲前二天即提出行車執照，並告知機
    車是伊表妹所有，何以在查獲前一天又再度提出行車執照，並向被告表明機車係
    伊表妹所有？（四）被告於偵查中供稱：丁○○係於中午十一時許借到機車鑰匙
    及行車執照等物，嗣於原審審理時供稱：伊是在下午二、三時借機車，又於偵查
    時供稱：太太要伊買菜伊就出去，嗣於原審審理時供稱是證人廖子德離開後就向
    丁○○借機車去市場買材料，對於借車之情節，前後所供出入甚大；（五）證人
    陳甲益即繼中派出所警員於偵查庭中證稱：被告並沒有告訴伊行車執照在家中，
    只說魏某有將行車執照給伊看等語，足見被告係同時竊得行車執照等物，心虛而
    不敢告知警方行車執照等在伊手中。綜上，被告辯稱機車係向丁○○借來的，顯
    係虛構，不足採信，此外復經被害人甲○○於偵查中指訴明確，並有贓物領據一
    紙附卷可憑，犯行堪以認定。
二、核被告所為係犯刑法第三百二十條第一項之竊盜罪。查被告曾於八十三年四月二
    十日因違反肅清煙毒條例等案件，經原審法院判處有期徒刑四年，並於八十四年
    三月十六日經最高法院駁回上訴而確定，甫於八十九年十月十六日執行完畢，有
    台灣台中地方法院檢察署刑案資料查註紀錄表及台灣高等法院被告全國前案紀錄
    表各一份在卷可憑，五年內再犯本件有期徒刑以上之罪，為累犯，依法加重其本
    刑。原審依刑法第三百二十條第一項、第四十七條，罰金罰鍰提高標準條例第一
    條前段之規定，並審酌被告素行不良、甫執行前案完畢後再犯、犯罪所得財物之
    價值、犯罪目的、手段及犯後之態度等一切情狀，量處如原審主文所示之刑，核
    無不合，被告上訴意旨仍辯稱機車係向丁○○借用云云，然被告所供向丁○○借
    車與證人所述既有不同，前已敘明，且並無丁○○確有借機車給被告之證據，被
    告所辯自不足採信，其上訴為無理由，應予駁回。
三、據上論斷，應依刑事訴訟法第三百六十八條，判決如主文。
本案經檢察官乙○○到庭執行職務。
中    華      民      國    九十一     年      三       月    十二    日
                                   臺灣高等法院臺中分院刑事第三庭
                                         審判長法  官  陳  朱  貴
                                               法  官  廖  柏  基
                                               法  官  劉  連  星
右正本證明與原本無異。
不得上訴。
                                               書記官  李  妍  嬅
中      華      民      國    九十一     年      三       月    十二    日
附錄論罪科刑法條
刑法第三百二十條
意圖為自己或第三人不法之所有，而竊取他人之動產者，為竊盜罪，處五年以下有期
徒刑、拘役或五百元以下罰金。
意圖為自己或第三人不法之利益，而竊佔他人之不動產者，依前項之規定處斷。
前二項之未遂犯罰之。
                                                                        Ｆ
